臺灣彰化地方法院刑事判決　　　　　　　96年度易字第1600號
公　訴　人　臺灣彰化地方法院檢察署檢察官
被　　　告　丙○○
　　　　　　　　　　　號
　　　　　　丁○○
　　　　　　　　　　　號
上列被告因贓物等案件，經檢察官提起公訴（九十六年度偵字第
八五００、九一一０號），本院裁定依簡式審判程序審理，判決
如下：
    主  文
丙○○犯如附表二所示之罪，各處如附表二所示之刑，應執行有
期徒刑壹年貳月。扣案之扳手壹支沒收。
丁○○犯如附表二所示之罪，各處如附表二所示之刑，應執行有
期徒刑陸月，如易科罰金，以新台幣壹仟元折算壹日。
    事  實
一、丙○○前於民國九十二年四月二十四日，因施用毒品案件，
    經本院以九十二年度訴字第十五號判處有期徒刑八月確定，
    入監執行後，於九十三年八月二十七日縮短刑期執行完畢。
    丁○○前於九十三年二月十六日，因施用毒品案件，經本院
    以九十二年度訴字第一四二四號判處有期徒刑八月確定，入
    監執行後，於九十四年一月十一日縮短刑期執行完畢。詎二
    人仍不知警惕，僅因缺乏經濟來源，竟意圖為自己不法之所
    有，由丙○○獨自基於竊盜之犯意，或與丁○○基於竊盜之
    犯意聯絡，多次為竊盜犯行，另丁○○明知丙○○所交付者
    為其行竊所得之贓物，仍基於搬運贓物之犯意，將之運送至
    資源回收場變賣，所得朋分花用（詳細各次犯罪時間、地點
    、被害人、犯罪手段及所得財物均詳如附表一所示）。嗣於
    九十六年八月八日上午，丙○○與丁○○以車牌號碼ＹＨＴ
    －四五一號機車搬運附表一編號二竊得之鐵板時，為路過之
    民眾發現而報警，經警循線查悉丙○○及丁○○涉有附表一
    編號二之犯嫌，乃通知二人於九十六年八月二十一日到案說
    明，而二人於到案後除坦承附表一編號二之犯行外，並於未
    被有偵查犯罪職權之機關或公務員發覺前，主動向員警供述
    涉有如附表一編號一、三所示之竊盜犯行。又丙○○於附表
    一編號四之竊盜犯行後，員警至彰化縣永靖鄉○○村○○路
    一八八號「新元隆資源回收場」查訪，發現丙○○前往變賣
    之電瓶為被害人所失竊，而認其涉有重嫌，乃通知丙○○於
    九十六年八月二十五日到案說明，而丙○○到案後坦承該次
    竊盜犯行，並提出其行竊所用之扳手一支扣案，且說明該次
    行竊後與丁○○共同搬運贓物至上開資源回收場變賣，丙○○並於未被有偵查犯罪職權之機關或公務員發覺前，主動向
    員警供述涉有如附表一編號五所示之竊盜犯行。
二、案經彰化縣警察局員林分局報請台灣彰化地方法院檢察署檢
    察官偵查起訴。
    理  由
一、上開犯罪事實，迭據被告丙○○、丁○○於警、偵訊中暨本
    院審理時坦承不諱，且互核一致，並與被害人甲○○、戊○○、乙○○、證人朱德根等於警詢中或偵查時指訴或證述失
    竊之情節相符，且有竊案現場照片、被告丙○○使用之車號
    ＹＨＴ－四五一號機車照片、被告丁○○於附表一編號三行
    竊時所駕駛之車號九七一二－ＮＦ自小客貨車照片、贓物認
    領保管單等附卷可稽，並有被告丙○○所有供其竊取附表一
    編號四所用之扳手一支扣案可佐，而觀附表一所示之被害人
    於財物遭竊後，均未曾至警局報案，堪認被告等之自白確與
    事實相符。從而，本件事證明確，被告等之犯行均堪以認定
    。
二、核被告等所為：附表一編號一部分，被告丙○○係犯刑法第
    三百二十一條第一項第二款之踰越門扇竊盜罪。附表一編號
    二部分，被告丙○○係犯刑法第三百二十一條第一項第二款
    之踰越門扇竊盜罪，被告丁○○係犯刑法第三百四十九條第
    二項之搬運贓物罪。附表一編號三部分，被告二人所為均係
    犯刑法第三百二十一條第一項第二款之踰越門扇竊盜罪。附
    表一編號四部分，被告丙○○係犯刑法第三百二十一條第一
    項第三款之攜帶兇器竊盜罪，被告丁○○係犯刑法第三百四
    十九條第二項之搬運贓物罪。附表一編號五部分，被告丙○○係犯刑法第三百二十條第一項之普通竊盜罪。被告等就附
    表一編號三之竊盜犯行，有犯意之聯絡與行為之分擔，均為
    共同正犯。被告等所犯上開各罪，犯意各別，行為互殊，應
    予分論併罰。又查，被告丙○○前於九十二年四月二十四日
    ，因施用毒品案件，經本院以九十二年度訴字第十五號判處
    有期徒刑八月確定，入監執行後，於九十三年八月二十七日
    縮短刑期執行完畢，被告丁○○前於九十三年二月十六日，
    因施用毒品案件，經本院以九十二年度訴字第一四二四號判
    處有期徒刑八月確定，入監執行後，於九十四年一月十一日
    縮短刑期執行完畢，此有臺灣彰化地方法院檢察署刑案資料
    查註紀錄表及臺灣高等法院被告前案紀錄表等附卷可據，其
    等受此有期徒刑執行完畢後，五年以內再故意犯本件有期徒
    刑以上之罪，各應依累犯規定加重其刑。又查，附表一編號
    一、三、五所示之竊盜犯行，均係被告等於未被有偵查犯罪
    職權之機關或公務員發覺前，即主動向員警陳明該部分之犯
    罪事實，並帶同員警至犯罪現場查證，自首而接受裁判，除
    有被告等之警詢筆錄可按外，並經證人即製作被告筆錄之員
    警蕭廖順於本院審理時證述明確，核與自首之要件相當，均
    依刑法第六十二條前段規定減輕其刑，並先加後減之。爰審
    酌被告前等有毒品前科，素行非佳，不思正當工作，僅因缺
    乏經濟來源，即屢犯本件之竊盜或贓物犯行，造成被害人之
    損害，復參酌本件各次竊盜所得財物之價值、犯罪之手段，
    及被告等自警、偵訊起迄本院審理中均坦承犯行，犯後態度
    良好等一切情狀，分別量處如附表二所示之刑，並定應執行
    刑，被告丁○○並諭知易科罰金之折算標準。
據上論斷，應依刑事訴訟法第二百七十三條之一第一項、第二百
九十九條第一項前段，刑法第二十八條、第三百二十條第一項、
第三百二十一條第一項第二、三款、第三百四十九條第二項、第
四十七條第一項、第六十二條前段、第五十一條第五款、第四十
一條第一項前段，刑法施行法第一條之一第一項、第二項前段，
判決如主文。
本案經檢察官蔡曉崙到庭執行職務。
中　　華　　民　　國　　96　　年　　12　　月　　31　　日
                  　　　　　刑事第六庭
                                法  官  王義閔
以上正本證明與原本無異。
如不服本判決，應於判決送達後10日內，向本院提出上訴書狀，
上訴書狀應「敘述具體上訴理由」，並按他造當事人之人數附繕
本。「切勿逕送上級法院」。
告訴人或被害人對於判決如有不服具備理由請求檢察官上訴者，
其上訴期間之計算係以檢察官收受判決正本之日期為準。
中　　華　　民　　國　　96　　年　　12　　月　　31　　日
                                書記官  洪年慶
附錄本案論罪科刑法條全文：
中華民國刑法第320條
（普通竊盜罪、竊佔罪）
意圖為自己或第三人不法之所有，而竊取他人之動產者，為竊盜
罪，處5年以下有期徒刑、拘役或5百元以下罰金。
意圖為自己或第三人不法之利益，而竊佔他人之不動產者，依前
項之規定處斷。
前二項之未遂犯罰之。
中華民國刑法第321條
（加重竊盜罪）
犯竊盜罪而有左列情形之一者，處6月以上、5年以下有期徒刑：
一  於夜間侵入住宅或有人居住之建築物、船艦或隱匿其內而犯
之者。
二  毀越門扇、牆垣或其他安全設備而犯之者。
三  攜帶兇器而犯之者。
四  結夥三人以上而犯之者。
五  乘火災、水災或其他災害之際而犯之者。
六  在車站或埠頭而犯之者。
前項之未遂犯罰之。
中華民國刑法第349條
（普通贓物罪）
收受贓物者，處3年以下有期徒刑、拘役或5百元以下罰金。搬運
、寄藏、故買贓物或為牙保者，處5年以下有期徒刑、拘役或科
或併科1千元以下罰金。
因贓物變得之財物，以贓物論。
附表一：
  ┌──┬────┬──────┬──────────┬────┐
  │編號│犯罪時間│  犯罪地點  │犯罪手段及所得財物  │所犯法條│
  ├──┼────┼──────┼──────────┼────┤
  │ 1  │96年7月3│彰化縣永靖鄉│丙○○獨自騎乘車牌號│丙○○獨│
  │    │1日21時 │五汴村松村巷│碼YHT-451號重機車至 │自犯係刑│
  │    │許      │63號        │該址後，再踰越該處工│法第321 │
  │    │        │            │廠大門，而在工廠後方│條第1項 │
  │    │        │            │某處竊取甲○○所有之│第2款之 │
  │    │        │            │鐵板2塊，得手後即獨 │踰越門扇│
  │    │        │            │自載至雲林縣西螺鎮，│竊盜罪。│
  │    │        │            │以新臺幣（下同）500 │        │
  │    │        │            │元之代價，變賣予不知│        │
  │    │        │            │名之資源回收商，得款│        │
  │    │        │            │則花用殆盡          │        │
  ├──┼────┼──────┼──────────┼────┤
  │ 2  │96年8月7│同上        │丙○○獨自騎乘車牌號│丙○○係│
  │    │日20時許│            │碼YHT-451號重機車至 │犯刑法第│
  │    │        │            │該址後，再踰越該處工│321條第1│
  │    │        │            │廠大門，而在工廠後方│項第2款 │
  │    │        │            │某處竊取甲○○所有之│之踰越門│
  │    │        │            │鐵板2塊，得手後即藏 │扇竊盜罪│
  │    │        │            │放於工廠大門旁。翌日│；丁○○│
  │    │        │            │（8日）上午9時許，再│係犯刑法│
  │    │        │            │與知悉該2塊鐵板為贓 │第349條 │
  │    │        │            │物之丁○○，共同搬運│第2項搬 │
  │    │        │            │至雲林縣西螺鎮，以50│運贓物罪│
  │    │        │            │0元之代價，變賣予不 │。      │
  │    │        │            │知名之資源回收商，得│        │
  │    │        │            │款則由2人花用殆盡   │        │
  ├──┼────┼──────┼──────────┼────┤
  │ 3  │96年8月1│同上        │丙○○與丁○○基於竊│2人均係 │
  │    │4日19時 │            │盜之犯意聯絡，駕駛車│犯刑法第│
  │    │許      │            │牌號碼9712-NF號自小 │321條第1│
  │    │        │            │客車前往該址，再由邱│項第2款 │
  │    │        │            │靜君在車上把風等候，│之踰越門│
  │    │        │            │丙○○則踰越該處工廠│扇竊盜罪│
  │    │        │            │大門，入內竊取甲○○│。      │
  │    │        │            │所有之鐵板3塊，得手 │        │
  │    │        │            │後2人再共同搬運至雲 │        │
  │    │        │            │林縣西螺鎮，以700元 │        │
  │    │        │            │之代價，變賣予不知名│        │
  │    │        │            │之資源回收商，得款則│        │
  │    │        │            │由2人花用殆盡       │        │
  ├──┼────┼──────┼──────────┼────┤
  │ 4  │96年8月 │彰化縣永靖鄉│由丙○○持客觀上足以│丙○○係│
  │    │17日21時│瑚璉村新興路│對人之生命、身體、安│犯刑法第│
  │    │許      │123號對面空 │全構成威脅，具有危險│321條第1│
  │    │        │地          │性而可作為兇器使用之│項第3款 │
  │    │        │            │梅花扳手1支，獨自騎 │之攜帶兇│
  │    │        │            │乘車牌號碼YHT-451號 │器竊盜罪│
  │    │        │            │重機車至該址後，即以│；丁○○│
  │    │        │            │扳手竊取戊○○所有之│係犯刑法│
  │    │        │            │GV-670號大貨車電瓶2 │第349條 │
  │    │        │            │顆，得手後並載至永靖│第2項搬 │
  │    │        │            │鄉○○村○○街路旁藏│運贓物罪│
  │    │        │            │放。翌日（18日）再與│。      │
  │    │        │            │知悉該2顆電瓶為贓物 │        │
  │    │        │            │之丁○○，共同搬運至│        │
  │    │        │            │位於永靖鄉永北村永坡│        │
  │    │        │            │路188號之「新元隆資 │        │
  │    │        │            │源回收場」，以新臺幣│        │
  │    │        │            │（下同）1000元之價格│        │
  │    │        │            │，變賣予不知情之資源│        │
  │    │        │            │回收商，得款則2人花 │        │
  │    │        │            │用殆盡              │        │
  ├──┼────┼──────┼──────────┼────┤
  │ 5  │96年8月2│雲林縣西螺鎮│丙○○獨自騎乘車牌號│丙○○獨│
  │    │4日凌晨2│溪州大橋南岸│碼YHT-451號重機車至 │自犯係刑│
  │    │時許    │之「新橋頭廢│該址後，徒手竊取李輝│法第320 │
  │    │        │五金回收場」│博所有之電瓶4顆，得 │條第1項 │
  │    │        │            │手後並載至永靖鄉永北│之竊盜罪│
  │    │        │            │村永昌街路旁藏放。同│。      │
  │    │        │            │日上午9時許，再搬運 │        │
  │    │        │            │至位於永靖鄉永北村永│        │
  │    │        │            │坡路188號之「新元隆 │        │
  │    │        │            │資源回收場」，以1700│        │
  │    │        │            │元之價格，變賣予不知│        │
  │    │        │            │情之資源回收商，得款│        │
  │    │        │            │則花用殆盡          │        │
  └──┴────┴──────┴──────────┴────┘
附表二（附表一所犯各罪之宣告刑）：
（一）附表一編號一：
　　　丙○○踰越門扇竊盜，累犯，處有期徒刑五月。
（二）附表一編號二：
　　　丙○○踰越門扇竊盜，累犯，處有期徒刑七月。
      丁○○搬運贓物，累犯，處有期徒刑三月。
（三）附表一編號三：
　　　丙○○、丁○○共同踰越門扇竊盜，均累犯，各處有期徒
　　  刑五月。
（四）附表一編號四：
　　　丙○○踰越門扇竊盜，累犯，處有期徒刑七月，扣案之扳
  　　手一支沒收。
  　　丁○○搬運贓物，累犯，處有期徒刑三月。
（五）丙○○竊盜，累犯，處有期徒刑二月。
